【裁判字號】    95,訴,427
【裁判日期】    950725
【裁判案由】    違反毒品危害防制條例
【裁判全文】
臺灣雲林地方法院刑事協商判決           95年度訴字第427號
公  訴  人  臺灣雲林地方法院檢察署檢察官
被      告  乙○○
                    國民
                    （現另案於臺灣雲林第二監獄執行中）
指定辯護人  本院公設辯護人丙○○
上列被告因違反毒品危害防制條例案件，經檢察官提起公訴（95
年度毒偵字第456 號、538 號）後，聲請改依協商程序而為判決
，本院合議庭裁定由受命法官獨任進行協商程序，本院判決如下
：
    主      文
乙○○連續施用第一級毒品，處有期徒刑壹年，扣案之第一級毒
品海洛因陸包（共淨重肆拾貳點陸玖公克，空包裝共重肆點零陸
公克）均沒收銷燬之；又連續施用第二級毒品，處有期徒刑柒月
，扣案之第二級毒品甲基安非他命壹包（淨重零點貳捌貳克，
經取樣零點零肆零克已鑑析用罄，餘零點貳肆貳零克）沒收銷
燬之。應執行有期徒刑壹年陸月，扣案之第一級毒品海洛因陸包
（共淨重肆拾貳點陸玖公克，空包裝共重肆點零陸公克）及第二
級毒品甲基安非他命壹包（淨重零點貳捌貳克，經取樣零點零
肆零克已鑑析用罄，餘零點貳肆貳零克）均沒收銷燬之。
    事實及理由
壹、構成犯罪之事實：乙○○前因施用毒品案件，經觀察、勒戒
    執行完畢，認無繼續施用毒品之傾向，予以釋放，並由臺灣
    雲林地方法院檢察署檢察官，於民國90年10月25日，以90年
    度毒偵字第722 號不起訴處分確定。詎其復分別基於施用第
    一級毒品海洛因、第二級毒品甲基安非他命之概括犯意，自
    94年1 月間起至95年3 月13日止，在雲林縣虎尾鎮穎川里40
    之26號雅儒小築A18 號房之租屋處，以將海洛因摻入香菸後
    點燃吸食或摻水置於針筒內注射手臂之方式，連續施用第一
    級毒品海洛因多次，另以將第二級毒品甲基安非他命置於
    玻璃球內燒烤後吸食煙霧之方式，連續施用第二級毒品甲基
    安非他命多次。嗣為警於95年3 月13日21時30分許，在上開
    處所查獲，並扣得第一級毒品海洛因6 包（合計淨重42.69
    公克，空包裝總重4.06公克）、分裝袋1 大包、殘渣袋1 大
    包、攪拌器1 台、磅秤1 台、新臺幣187,900 元、針筒16支
    、吸食器1 組、車牌4 面、手機1 支、掌上型電腦1 部（以
    上均另為臺灣雲林地方法院檢察署95年度偵字第1553號案件
    證物）、第二級毒品甲基安非他命1 包（淨重0.2823克，經
    取樣0.0403克已鑑析用罄，餘0.24 20 克），嗣經採尿送驗
    結果呈嗎啡及甲基安非他命陽性反應。另於95年3 月14日，
    乙○○因另案經送臺灣雲林第二監獄執行時，經獄方採其尿
    液送驗結果呈嗎啡及甲基安非他命陽性反應而查獲。
貳、證據名稱：
  一、雲林機動查緝隊查獲毒品案件嫌犯尿液送檢真實姓名對照
      表（見偵二卷第26頁）、檢體採收紀錄表（見偵一卷第4
      頁）、中山醫學大學附設醫院藥物濫用檢測中心尿液檢驗
      報告（見偵二卷第28頁）、詮昕科技股份有限公司濫用藥
      物尿液檢驗報告（見偵一卷第5 頁）、法務部調查局95年
      7 月10日調科壹字第160003047 號鑑定通知書（見本院卷
      第26頁）、憲兵司令部刑事鑑識中心95年5 月9 日（95）
      安鑑字第775 號鑑驗通知書（見偵二卷第31頁）、前案起
      訴書、刑案資料查註紀錄及臺灣高等法院被告前案紀錄表
      各1 份在卷可查。
  二、扣案之第一級毒品海洛因6 包（合計淨重42.69 公克，空
      包裝總重4.06公克）及第二級毒品甲基安非他命1 包（淨
      重0.2823克，經取樣0.0403克已鑑析用罄，餘0.2420克）
      可證。
  三、被告乙○○於本院審理時坦承上開犯罪事實。
、本件經檢察官與被告於審判外達成協商之合意且被告已認罪
    ，其合意內容如主文所示。經查，上開協商合意並無刑事訴
    訟法第455 條之4 第1 項所列情形之一，檢察官聲請改依協
    商程序而為判決，本院爰不經言詞辯論，於協商合意範圍內
    為協商判決，合予敘明。
肆、扣案之第一級毒品海洛因6 包（合計淨重42.69 公克，空包
    裝總重4.06公克）及第二級毒品甲基安非他命1 包（淨重
    0.2823克，經取樣0.0403克已鑑析用罄，餘0.2420克），均
    應依毒品危害防制條例第18條第1 項前段規定沒收銷燬。至
    其餘扣案之分裝袋1 大包、殘渣袋1 大包、針筒16支、吸食
    器1 組、攪拌器1 台、磅秤1 台，均非違禁物，被告於本院
    訊問時陳稱磅秤1 台已損壞，並對於上開物品表示均拋棄，
    而無沒收之必要，因此不宣告沒收，執行時也無須發還，予
    以丟棄即可。至其餘扣案之新臺幣187,900 元、車牌4 面、
    手機1 支、掌上型電腦1 部，並非違禁物，亦未經證明與本
    案被告施用毒品犯行有關，且為臺灣雲林地方法院檢察署95
    年度偵字第1553號案件扣押之證物，爰不於本案宣告沒收。
伍、應適用之法條：
  一、查被告乙○○行為後，刑法於94年1 月7 日修正，於94年
      2 月2 日公布，並已於95年7 月1 日施行，其中刪除刑法
      第56條，修正第2 條規定。按行為後法律有變更者，適用
      行為時之法律，但行為後之法律有利於行為人者，適用最
      有利於行為人之法律，現行刑法第2 條第1 項訂有明文。
      此條規定乃與刑法第1 條罪刑法定主義契合，而貫徹法律
      禁止溯及既往原則，係規範行為後法律變更所生新舊法律
      比較適用之準據法，是刑法第2 條本身雖經修正，但刑法
      第2 條既屬適用法律之準據法，本身尚無比較新舊法之問
      題，應一律適用裁判時之現行刑法第2 條規定以決定適用
      之刑罰法律，先予辨明。又以本次刑法修正之比較新舊法
      ，應就罪刑有關之共犯、未遂犯、想像競合犯、牽連犯、
      連續犯、結合犯，以及累犯加重、自首減輕暨其他法定加
      減原因（如身分加減）與加減例等一切情形，綜其全部罪
      刑之結果而為比較，最高法院95年5 月23日著有95年度第
      8 次刑庭會議決議可資參照。經查：
    1.修正前刑法第56條連續犯之規定業於94年1 月7 日修正時
      刪除，並於95年7 月1 日施行。是於新法修正施行後，被
      告之數犯罪行為，即須分論併罰。此刪除雖非犯罪構成要
      件之變更，但顯已影響行為人刑罰之法律效果，自屬法律
      有變更，依新法第2 條第1 項規定，比較新、舊法結果，
      仍應適用較有利於被告之行為時法律即舊法論以連續犯，
      此亦有最高法院95年度第8 次刑事庭會議決議參照。
    2.修正後刑法第51條第5 款之規定，有期徒刑定應執行刑之
      上限，由不得逾20年提高為不得逾30年，此屬相當科刑規
      範之變更。比較新舊法，以修正前之刑法第51條第5 款之
      規定較有利於被告，依刑法第2 條第1 項前段之規定，應
      適用行為時之修正前刑法第51條第5 款之規定定應執行刑
      。
    3.綜合上述各條文修正前、後之比較，揆諸前揭最高法院決
      議及修正後刑法第2 條第1 項前段、後段規定之「從舊、
      從輕」原則，自應適用被告行為時之法律，即修正前刑法
      之相關規定，予以論處。
  二、刑事訴訟法第455 條之4 第2 項、455 條之8 。
  三、毒品危害防制條例第10條第1 項、第2 項、第18條第1 項
      前段，刑法第2 條第1 項前段、第11條前段，修正前刑法
      第56條、第51條第5 款。
陸、本判決不得上訴。但如認為有刑事訴訟法第455 條之4 第1
    項第1 款、第2 款、第4 款、第6 款、第7 款所定情形之一
    ，或違反同條第2 項規定，而不服本判決，得自收受判決送
    達之日起10日內，向本院提出上訴狀，上訴於第二審法院。
本案經檢察官甲○○到庭執行職務。
中    華    民    國    95    年    7     月    25    日
                  刑事第二庭  法  官  李  明  鴻
以上正本證明與原本無異。
中    華    民    國    95    年    7     月    25    日
                              書記官  孫  秀  桃
附錄本案論罪科刑法條全文
毒品危害防制條例第10條
施用第一級毒品者，處六月以上五年以下有期徒刑。
施用第二級毒品者，處三年以下有期徒刑。


司法院資訊處製作；財團法人民間司法改革基金會備份。
